【裁判字號】    95,交聲,433
【裁判日期】    950707
【裁判案由】    違反道路交通管理處罰條例聲明異議
【裁判全文】
臺灣臺北地方法院交通事件裁定         95年度交聲字第433號
原處分機關  臺北市交通事件裁決所
異  議  人
即受處分人  甲○○
上列受處分人因違反道路交通管理處罰條例案件，對於臺北市交
通事件裁決所中華民國95年5月5日所為之處分（原處分案號：北
市裁二字第裁22-AEB644854號）聲明異議，本院裁定如下：
        主  文
異議駁回。
        理  由
一、汽車駕駛人駕駛汽車，應遵守道路交通標誌、標線、號誌之
    指示，道路交通安全規則第90條前段定有明文。又道路交通
    標誌標線號誌設置規則第206條第5款第1目規定「圓形紅燈
    」之行車管制號誌係表示禁止車輛通行，並不得超越停止線
    或進入路口，如汽車駕駛人，駕車行經有燈光號誌管制之交
    岔路口闖紅燈者，處新臺幣（下同）1,800元以上5,400元以
    下罰鍰並記違規點數3點，道路交通管理處罰條例第53條及
    第63條第1項第3款定有處罰規定。而道路交通管理處罰條例
    所稱之汽車，依該條例第3條第8款之規定，亦包含機器腳踏
    車在內。
二、本件異議人即受處分人甲○○於民國95年4月1日上午11時57
    分許，騎乘車牌號碼BCD-035號輕型機車，行經臺北市○○
    路有燈光號誌管制之交叉路口闖紅燈左轉中華路2段，適為
    騎乘機車執行巡邏勤務之臺北市政府警察局萬華分局莒光派
    出所警員周裕展發覺攔停制止，以其有違反道路交通管理處
    罰條例第53條第1項（舉發通知單漏未記載第1項）規定之行
    為掣單舉發，嗣受處分人依規定於到案期限前提出申訴，原
    處分機關請舉發單位調查結果，仍認受處分人確有前揭違規
    行為，原處分機關遂於95年5月5日依道路交通管理處罰條例
    第53條第1項、第63條第1項及違反道路交通管理事件統一裁
    罰基準表規定，裁處受處分人1,800元罰鍰並記違規點數3點
    之處分。
三、訊據受處分人甲○○並不諱言於上開時、地騎乘前揭機車為
    警攔停之事實，惟矢口否認其有違反道路交通管理處罰條例
    駕車闖紅燈之行為，辯稱略以：當時其係由莒光路由西向東
    綠燈左轉中華路2段，為警在中華路2段141號前攔停，並未
    違規闖紅燈云云。
四、經查：
  (一)據證人即舉發警員周裕展到庭證稱：「當時我騎乘警用機車
    由中華路2段北往南方向執行巡邏勤務，到中華路、莒光路
    口發現受處分人機車先停車等候紅燈，迨我行經路口後，我
    從機車照後鏡看到受處分人闖紅燈左轉至中華路2段的人行
    道上，我旋即迴轉，此時中華路2段尚係綠燈，受處分人於
    等候中華路北往南向車輛經過後，再沿中華路2段北向行駛
    ，為我在中華路2段141號前攔停」等語綦詳（見95年6月12
    日訊問筆錄），亦有證人周裕展繪製之相關位置暨現場圖附
    卷可稽。而警員周裕展從機車照後鏡察覺受處分人超越停止
    線闖紅燈之位置約有20公尺，距離路口約有10公尺左右，視
    距良好，並無障礙物，為其證述在卷，復為受處分人所不爭
    執，依警員所處位置、距離，難認有何誤認之可能。
  (二)又交通警察掣單舉發違反道路交通管理處罰條例所列違規事
    實，本質上為行政處分，係公務員基於職務上權力，依法就
    特定具體事件所為具公法上效果之單方面行政行為，基於公
    務員為公法上行為具有公信力之原則，該行政行為當可被推
    定為真正，其據以依法處分之事實認定亦為正確無誤。此外
    ，受處分人復未提出證據以資證明其所騎乘上開機車確未違
    規闖紅燈，或本件舉發內容有何虛偽造或錯誤，其辯解實無
    可採。受處分人於前開時地騎車闖紅燈之事實，洵堪認定。
五、從而，原處分機關依道路交通管理處罰條例第53條第1項、
    第63條第1項及違反道路交通管理事件統一裁罰基準表規定
    ，裁處受處分人1,800元罰鍰並記違規點數3點之處分，核無
    違誤。本件聲明異議為無理由，應予駁回。
據上論斷，應依道路交通案件處理辦法第19條，裁定如主文。
中    華    民    國    95    年    7     月    7     日
                              交通法庭法  官  胡宏文
以上正本證明與原本無異
如不服本裁定應於送達後5日內向本院提出抗告狀
                                      書記官  劉穗筠
中    華    民    國    95    年    7     月    11    日


司法院資訊處製作；財團法人民間司法改革基金會備份。
